臺灣基隆地方法院基隆簡易庭民事判決
111年度基簡字第574號
原      告  麥國材  

被      告  余宗穎  



上列當事人間請求損害賠償事件，本院於民國111年8月4日言詞
辯論終結，判決如下：
    主  文
被告應給付原告新臺幣參拾參萬元，及自民國一百一十年四月二
十一日起至清償日止，按年息百分之五計算之利息。
本判決得假執行。
    事實及理由
一、被告經合法通知，未於言詞辯論期日到場，核無民事訴訟法
    第386條各款所列情形，爰依同法第436條第2項、第385條第
    1項前段之規定，准原告之聲請，由其一造辯論而為判決。
二、原告起訴主張：
　　訴外人黃胤庭、許顥瀚、陳威翰(下均逕稱其名)互因從事殯
    葬商品買賣業務而結識，並自不詳管道取得因投入鉅額資金
    購買靈骨塔等殯葬產品而急於出售出脫手中商品之名單，而
    其等與被告均認利用殯葬商品交易進行詐欺之利潤可觀，遂
    共同意圖為自己不法之所有，於黃胤庭、許顥瀚覓妥人頭負
    責人後，由被告出面委由鄭吉益會計師事務所於民國107年4
    月16日設立實為人頭公司之鈦和開發有限公司(下稱鈦和公
    司)，並承租臺北市○○區○○○路00號7樓之4辦公室作為鈦和公
    司之營業處所，而由黃胤庭擔任鈦和公司之實際負責人、被
    告許顥瀚擔任管理人，共同主持公司及指揮包含被告及訴外
    人陳奕任、盧啟傑、劉乙麟、鄭宇鈞、邱乙軒、曾伯叡、潘
    耀富、周昱生、許家瑋、吳映辰(下均逕稱其名)等具有犯意
    聯絡之業務員以共同實行詐欺；而鄭宇鈞於108年1月初以恆
    岡公司名義與原告聯絡佯稱可代為銷售原告手中殯葬商品(
    下稱系爭殯葬商品)，至原告位於臺北市內湖區江南街住處
    見面後，抄寫原告所有之殯葬產品資料，嗣鄭宇鈞再於同年
    3月間夥同化名為「李俊騏」之邱乙軒出面，向原告謊稱鈦
    和公司係遠雄建設公司之子公司，在高雄地區有土地開發案
    ，需要塔位處理無主墓，願以新臺幣(下同)2,600萬元收購
    系爭殯葬商品，惟原告須先協助遷葬20個無主墓，每個處理
    費用13萬元，因原告表示無力支付，邱乙軒遂佯稱可由公司
    股東代為墊付，然須提供擔保，二週後即可完成交易撥款，
    致使原告陷於錯誤，誤信為真，而於108年4月29日由邱乙軒
    搭載原告及其配偶即訴外人吳文瑛前至臺北市中山地政事務
    所，並由自稱為金主助理「小江」之被告協助原告以其所有
    之臺北市○○區○○街00巷0號7樓之3房屋暨坐落土地辦理抵押
    權設定；其後邱乙軒再於108年5月2日搭載原告前往址設桃
    園市○○區○○路000○0號3樓之臺灣桃園地方法院所屬民間公證
    人徐慧敏事務所辦理借款公證，向金主即訴外人范崇茵抵押
    借款330萬元，經扣除3個月利息後，原告將其中33萬元之服
    務費交付予被告，另將實際借得之260萬元交付予邱乙軒，
    嗣原告於108年5月3日查知鈦和公司早已解散，始察悉受騙
    。是原告因被告與其他詐欺集團成員實行之上開詐欺取財行
    為，受有33萬元之財產上損害，為此爰依侵權行為損害賠償
    之法律關係提起本件訴訟，請求被告賠償給付原告受詐欺之
    33萬元等語。並聲明：被告等應給付原告33萬元，及自刑事
    附帶民事起訴狀繕本送達翌日起至清償日止，按年息5%計算
    之利息。
三、被告經合法通知，未於言詞辯論期日到場，亦未提出書狀作
    何聲明或陳述
四、經查，原告主張之上開事實，業據其引用與本件民事事件係
    屬同一事實之刑事案件即本院110年度重訴字第1號詐欺等刑
    事案件之原因事實與證據，並經本院依職權調取上開刑事偵
    審案卷核閱無訛；而被告對於原告主張之事實，已於相當時
    期受合法之通知，而於言詞辯論期日不到場，亦未提出準備
    書狀爭執，依民事訴訟法第280條第3項準用第1項之規定，
    視同自認，原告前揭主張自堪信為真實。
五、按因故意或過失，不法侵害他人之權利者，負損害賠償責任
    ；數人共同不法侵害他人之權利者，連帶負損害賠償責任；
    不能知其中孰為加害人者，亦同。造意人及幫助人，視為共
    同行為人；負損害賠償責任者，除法律另有規定或契約另有
    訂定外，應回復他方損害發生前之原狀；第1項情形，債權
    人得請求支付回復原狀所必要之費用，以代回復原狀，民法
    第184條第1項、第185條、第213條第1項、第3項分別定有明
    文。本件被告與黃胤庭、許顥瀚、鄭宇鈞、邱乙軒等成員共
    組詐欺犯罪組織，相互基於詐欺取財之犯意聯絡，分工實施
    前揭詐欺取財行為，使原告陷於錯誤，進而於上揭時、地將
    其向訴外人范崇茵所借得330萬元中之33萬元以服務費之名
    義交付予前開詐欺犯罪組織成員即被告，因此受有33萬元之
    財產上損害，而原告所受之損害與被告之侵權行為間，有相
    當因果關係，是被告自應對原告負損害賠償責任。從而，原
    告依侵權行為損害賠償之法律關係，請求被告賠償原告33萬
    元，自屬有據，應予准許。
六、末按給付有確定期限者，債務人自期限屆滿時起，負遲延責
    任；給付無確定期限者，債務人於債權人得請求給付時，經
    其催告而未為給付，自受催告時起，負遲延責任。其經債權
    人起訴而送達訴狀，或依督促程序送達支付命令，或為其他
    相類之行為者，與催告有同一之效力，民法第229條第1項、
    第2項分別定有明文。又遲延之債務，以支付金錢為標的者
    ，債權人得請求依法定利率計算之遲延利息。但約定利率較
    高者，仍從其約定利率；應付利息之債務，其利率未經約定
    ，亦無法律可據者，週年利率為5%，民法第233條第1項、第
    203條亦有明文。本件原告請求被告給付損害賠償額之債權
    ，並無確定期限，應自被告受催告時起，始負遲延責任。從
    而，原告依侵權行為損害賠償法律關係，請求被告給付33萬
    元，及自刑事附帶民事起訴狀繕本送達被告之翌日即110年4
    月21日起至清償日止，按年息5%計算之利息，自屬有據，應
    予准許。
七、本件係民事訴訟法第427條第1項所定之標的金額500,000元
    以下之財產權訴訟，本院為被告敗訴判決部分，應依職權宣
    告假執行。
八、據上論結，本件原告之訴為有理由，依民事訴訟法第385條
    第1項前段、第389條第1項第3款，判決如主文。
中　　華　　民　　國　　111 　年　　8 　　月　　25　　日
                  基隆簡易庭法  官　黃梅淑　　　　　
以上正本係照原本作成。
對於本件判決如有不服，應於收受送達後20日內向本院提出上訴
書狀，上訴於本院合議庭，並按他造當事人之人數附具繕本。如
委任律師提起上訴者，應一併繳納上訴審裁判費。 
中　　華　　民　　國　　111 　年　　8 　　月　　25　　日
                            書記官　陳彥端